【裁判字號】    99,簡上,106
【裁判日期】    990729
【裁判案由】    詐欺
【裁判全文】
                臺灣臺南地方法院刑事判決
上  訴  人  臺灣臺南地方法院檢察署檢察官
被      告  乙○○
上列上訴人因詐欺案件，不服本院99年度簡字第439號民國99年2
月25日第一審判決（聲請簡易判決處刑案號：99年度偵字第589
號），提起上訴，暨經檢察官移送併案審理（併辦案號：99年度
偵字第4331號），本院管轄之第二審合議庭認本件不宜逕以簡易
判決處刑，改依通常程序審理，自為第一審判決如下：
    主  文
原判決撤銷。
乙○○犯幫助共同詐欺取財罪，處有期徒刑參月，如易科罰金，
以新臺幣壹仟元折算壹日。緩刑貳年。
    事  實
一、乙○○明知將金融機構帳戶提供他人使用，將可能遭詐騙集
    團利用作為犯罪工具，猶基於縱有他人以其所提供之金融帳
    戶實施財產犯罪亦不違背其本意之不確定故意，於民國98年
    10月15日某時許，在臺南市○○路旁某處，將其所有之第一
    商業銀行赤崁分行帳號00000000000號帳戶之存摺、提款卡
    與密碼，以新臺幣（下同）3,000元之代價，出售予真實姓
    名年籍不詳綽號「阿明」（下稱「阿明」）之成年男子使用
    。嗣「阿明」與其所屬詐騙集團即意圖為自己不法之所有，
    分別為下列犯行：
  (一)詐騙集團成員於98年10月17日以援助交際要查驗身份為由致
    電丙○○，致丙○○陷於錯誤，並於當日依指示陸續匯款4,
    000元、6,000元、9,000元、2萬9,000元至乙○○所提供之
    前開帳戶。
  (二)詐騙集團成員於98年10月17日以援助交際要查驗身份為由致
    電甲○○，致甲○○陷於錯誤，並於當日依指示匯款5,000
    元至乙○○所提供之前開帳戶。
二、案經丙○○訴由台北縣政府警察局樹林分局報告台灣台南地
    方法院檢察署檢察官偵查後聲請以簡易判決處刑，以及台灣
    台南地方法院檢察署檢察官偵查後移送併辦。
    理  由
壹、程序事項：
  一公訴人所提出之證據資料及方法、被告所提出之學生證影本
    、郵政國內匯款執據及本院依職權列入之告訴人丙○○的信
    函、調解筆錄、本院書記官之電話記錄等證據資料及方法，
    業經本院於99年7月15日公開審理之始，經合議庭評議後當
    庭宣示具有證據能力並載明於審判筆錄。
  二按檢察官聲請以簡易判決處刑之案件，經法院認為有第451
    條之1第4項但書之情形者，應適用通常訴訟程序審判之。又
    對於簡易判決之上訴，準用刑訴法第3編第1章及第2章之規
    定。管轄第二審之地方法院合議庭受理簡易判決上訴案件，
    應依通常程序審理，其認案件有刑訴法第452條之情形者，
    應撤銷原判決，逕依通常程序為第一審判決，刑事訴訟法第
    452條、法院辦理刑事訴訟簡易程序案件應行注意事項第14
    項分別定有明文。查本案被告所犯之罪，有刑事訴訟法第45
    1條之1第4項但書第2款後段之情形，依前揭法律規定，應由
    本院合議庭逕依通常程序審理後，而為第一審之判決，並此
    敘明。
貳、實體事項：
    上開犯罪事實業據被告乙○○供述在卷，核與證人即告訴人
    丙○○、甲○○分別於警詢中所為之證述相符，並有告訴人
    丙○○之第一商業銀行自動櫃員機交易執據4紙、告訴人甲○○之第一商業銀行自動櫃員機交易執據1紙、被告上開第
    一商業銀行帳戶之開戶資料與交易明細表各1份在卷可資佐
    證，是被告自白堪信為真實。綜上所述，本件事證明確，被
    告犯行堪以認定，應依法論科。
參、論罪科刑：
  一查被告將上開第一商業銀行帳戶之存摺、提款卡、密碼等物
    ，販賣予「阿明」及其所屬詐騙集團使用，而對被害人施行
    詐術，致被害人陷於錯誤，遂依詐騙集團指示匯錢至其所指
    定之帳戶，是「阿明」與其所屬詐騙集團成員，均係犯刑法
    第339條第1項詐欺取財罪。又「阿明」與其所屬詐騙集團成
    員間，就上開詐欺取財犯行，有犯意聯絡及行為分擔，均為
    共同正犯。又被告係基於幫助共同詐欺取財之不確定故意，
    提供帳戶予詐騙集團作為聯絡之用，幫助該詐騙集團取得被
    害人款項之行為，係犯共同詐欺取財構成要件以外之行為，
    核其所為係犯刑法第30條第1項前段、第28條、第339條第1
    項之幫助共同詐欺取財罪。被告一行為交付上開帳戶予詐騙
    集團成員使用，致2位被害人分別遭詐欺正犯騙取財物，係
    以1個幫助詐欺取財之行為觸犯2個幫助詐欺取財既遂罪，為
    一行為觸犯數罪名，應依刑法第55條規定，論以想像競合犯
    ，並從一重處斷。移送併辦即犯罪事實一(二)部分之犯行，聲
    請簡易判決處刑意旨雖未論及，然該部分與前開聲請簡易判
    決處刑部分即犯罪事實一(一)部分，既有想像競合犯之裁判上
    一罪關係，已如前述，自為聲請簡易判決處刑效力所及，本
    院自得併予審理，附此敘明。
  二又被告以幫助數人犯罪之意思而參與犯罪構成要件以外之行
    為，為共同詐欺罪之幫助犯，應依刑法第30條第2項之規定
    ，按正犯之刑減輕之。
  三原審以被告罪證明確而予以論罪科刑，認事用法原無不當，
    量刑亦屬妥適，惟原審就「阿明」與其所屬詐騙集團成員間
    ，就詐欺取財犯行，有犯意聯絡及行為分擔，為共同正犯，
    漏未論及，已有未洽外，又原審未及審究被告於犯罪事實一
    (二)部分犯行及被告已與告訴人甲○○調解成立，並已賠償告
    訴人甲○○損失，亦有未洽，均應由本院予以撤銷改判。爰
    審酌被告提供帳戶之存摺、提款卡、密碼，致使用人得利用
    此帳戶，向被害人詐取財物，使犯罪難以查緝，等同助長犯
    罪，對於社會治安及財產權之危害不輕，及被告坦承犯行，
    事後並積極尋求告訴人諒解，已於99年5月12日與告訴人甲○○達成和解，併賠償告訴人甲○○之損失，告訴人丙○○
    係因工作關係無法與被告調解，惟告訴人丙○○亦表示願意
    原諒被告，有告訴人丙○○的信函、調解筆錄、本院書記官
    之電話記錄、被告提出之郵政國內匯款執據各1份在卷可資
    佐證，被告犯罪後態度良好暨其智識程度、家庭狀況等一切
    情狀，量處如主文所示之刑，並諭知如易科罰金之折算標準
    ，以資懲儆。
  四末查，被告前未曾因故意犯罪受有期徒刑以上刑之宣告等情
    ，有卷附臺灣高等法院被告前案紀錄表在卷可稽，且被告係
    在學學生，有其提出之學生證影本在卷可稽，其因一時思慮
    未周，致罹刑典，犯後於本院審理中均坦承犯行，並已與告
    訴人甲○○達成和解，併賠償告訴人甲○○，亦獲得告訴人
    丙○○之原諒，業如上述，足認見被告確已有知錯悔改之意
    ，經此偵審程序及科刑之教訓，當知所警惕，而無再犯之虞
    ，本院認上開宣告之刑，以暫不執行為適當，爰依刑法第74
    條第1項第1款規定，併諭知緩刑2年，以勵自新。又被告倘
    於緩刑期內，因故意犯他罪，而在緩刑期內受得易科罰金之
    有期徒刑、拘役或罰金之宣告確定者，抑或於緩刑期內因過
    失更犯罪，而在緩刑期內受有期徒刑之宣告確定者，依刑法
    第75條之1第1項第2款、第3款之規定，得為撤銷緩刑宣告之
    事由，附此敘明。
據上論斷，應依刑事訴訟法第455條之1第1項、第3項、第452條
、第369條第1項前段、第364條、第299條第1項前段、刑法第30
條第1項前段、第2項、第28條、第339條第1項、第41條第1項前
段、第74條第1項第1款，刑法施行法第1條之1，判決如主文。
本案經檢察官丁○○到庭執行職務。
中    華    民    國    99    年    7     月    29    日
                  刑事第二庭  審判長法  官  蘇義洲
                                    法  官  童來好
                                    法  官  黃瑪玲
以上正本證明與原本無異。
如不服本判決應於收受本判決後10日內向本院提出上訴書狀，並
應敘述具體理由。如未敘述上訴理由者，應於上訴期間屆滿後20
日內向本院補提理由書狀（均須按他造當事人之人數附繕本）「
切勿逕送上級法院」。
                                    書記官  黃玉秀
中    華    民    國    99    年    7     月    29    日

司法院資訊處製作；財團法人民間司法改革基金會備份。
